【裁判字號】    99,訴,6
【裁判日期】    990120
【裁判案由】    毒品危害防制條例
【裁判全文】
臺灣臺中地方法院刑事判決                 99年度訴字第6號
公  訴  人  臺灣臺中地方法院檢察署檢察官
被      告  甲○○
上列被告因違反毒品危害防制條例案件，經檢察官提起公訴（98
年度毒偵字第4779號），被告自白犯罪，本院合議庭裁定由受命
法官獨任依簡式審判程序審理，判決如下：
    主  文
甲○○施用第一級毒品，累犯，處有期徒刑拾月，扣案之第一級
毒品海洛因（貳包，合計驗餘淨重零點壹貳公克），均沒收銷燬
之；又施用第二級毒品，累犯，處有期徒刑陸月。應執行有期徒
刑壹年貳月，扣案之第一級毒品海洛因（貳包，合計驗餘淨重零
點壹貳公克），均沒收銷燬之。
    事  實
一、甲○○前於民國88年間，因施用毒品案件，經觀察、勒戒後
    ，認無繼續施用毒品之傾向，於88年10月16日釋放，由臺灣
    苗栗地方法院檢察署檢察官以88年度毒偵字第383 號為不起
    訴處分確定。復於89年間，因施用毒品案件，經觀察、勒戒
    後，認無繼續施用毒品之傾向，於89年8 月28日釋放，由臺
    灣臺南地方法院檢察署檢察官以89年度毒偵字第1670號為不
    起訴處分確定。又於92年間，因施用毒品案件，由臺灣苗栗
    地方法院檢察署檢察官提起公訴並送強制戒治，經臺灣苗栗
    地方法院判處有期徒刑5 月，嗣經裁定減刑為有期徒刑2 月
    又15日確定。強制戒治部分，於93年1 月9 日因法律修正出
    所。再因違反毒品危害防制條例、違反槍砲彈藥刀械管制條
    例、竊盜及贓物等案件，經法院分別判處有期徒刑4 月、2
    年8 月、6 月、1 年、10月、7 月、8 月，嗣經裁定減刑為
    有期徒刑2 月、1 年4 月、3 月、6 月、5 月、3 月又15日
    、4 月，並與上開施用毒品案件經減刑為2 月又15日部分定
    應執行有期徒刑3 年4 月確定，於97年7 月11日因假釋付保
    護管束期滿未經撤銷，視為執行完畢。猶不知警惕，復基於
    施用第一級毒品之犯意，於98年10月20日11時許，在臺中市
    ○○路○段與崇德路口旁之某車上，將毒品海洛因摻水置入
    針筒，以注射方式，施用第一級毒品海洛因1 次；另基於施
    用第二級毒品之犯意，於98年10月21日10時許，在臺中市○
    ○路旁某車上，以將毒品甲基安非他命置入玻璃球內點火燒
    烤吸食其煙之方式，施用第二級毒品甲基安非他命1 次。嗣
    於98年10月21日16時許，因另犯竊盜案件，在臺中縣豐原市
    ○○街3 號為警查獲，並扣得第一級毒品海洛因（2 包，合
    計驗餘淨重0.12公克），經採尿送驗，結果呈嗎啡及甲基安
    非他命陽性反應，始悉上情。
二、案經臺中縣警察局豐原分局報請臺灣臺中地方法院檢察署檢
    察官偵查起訴。
    理  由
一、按除被告所犯為死刑、無期徒刑、最輕本刑為3 年以上有期
    徒刑之罪或高等法院管轄第一審案件者外，於前條第1 項程
    序進行中，被告先就被訴事實為有罪之陳述時，審判長得告
    知被告簡式審判程序之旨，並聽取當事人、代理人、辯護人
    及輔佐人之意見後，裁定進行簡式審判程序，刑事訴訟法第
    273 條之1 第1 項定有明文。被告甲○○所犯係死刑、無期
    徒刑、最輕本刑為3 年以上有期徒刑以外之罪，其於準備程
    序中就被訴事實為有罪之陳述，且經告知被告簡式審判程序
    之旨，並聽取公訴人及被告之意見後，本院合議庭認為適宜
    而裁定由受命法官獨任進行簡式審判程序，合先敘明。
二、上揭事實，業經被告於本院坦白承認，並有檢驗呈「嗎啡陽
    性」及「甲基安非他命陽性」之詮昕科技股份有限公司濫用
    藥物尿液檢驗報告1 紙在卷可稽，而扣案之第一級毒品海洛
    因（2 包，合計驗餘淨重0.12公克），經送行政院衛生署草
    屯療養院鑑定，結果「檢出海洛因」，屬第一級毒品，有該
    院草療鑑字第0981000198號鑑定書附卷可稽，足認被告自白
    與事實相符，應可採信。又其前於88年間，因施用毒品案件
    ，經觀察、勒戒後，認無繼續施用毒品之傾向，於88年10月
    16日釋放，由臺灣苗栗地方法院檢察署檢察官以88年度毒偵
    字第383 號為不起訴處分確定。復於89年間，因施用毒品案
    件，經觀察、勒戒後，認無繼續施用毒品之傾向，於89年8
    月28日釋放，由臺灣臺南地方法院檢察署檢察官以89年度毒
    偵字第1670號為不起訴處分確定。又於92年間，因施用毒品
    案件，由臺灣苗栗地方法院檢察署檢察官提起公訴並送強制
    戒治，經臺灣苗栗地方法院判處有期徒刑5 月，嗣經裁定減
    刑為有期徒刑2 月又15日確定。強制戒治部分，於93年1 月
    9 日因法律修正出所。再因違反毒品危害防制條例、違反槍
    砲彈藥刀械管制條例、竊盜及贓物等案件，經法院分別判處
    有期徒刑4 月、2 年8 月、6 月、1 年、10月、7 月、8 月
    ，嗣經裁定減刑為有期徒刑2 月、1 年4 月、3 月、6 月、
    5 月、3 月又15日、4 月，並與上開施用毒品案件經減刑為
    2 月又15日部分定應執行有期徒刑3 年4 月確定，於97年7
    月11日因假釋付保護管束期滿未經撤銷，視為執行完畢，有
    臺灣高等法院被告前案紀錄表在卷可參。本件事證明確，被
    告犯行，堪以認定。
三、核被告所為，係犯毒品危害防制條例第10條第1 項之施用第
    一級及同條第2 項之施用第二級毒品罪。被告持有第一、二
    級毒品進而施用，其持有之低度行為，為施用之高度行為吸
    收，不另論罪。又其前因違反毒品危害防制條例、違反槍砲
    彈藥刀械管制條例、竊盜及贓物等案件，經法院分別判處有
    期徒刑4 月、5 月、2 年8 月、6 月、1 年、10月、7 月、
    8 月，嗣經裁定減刑為有期徒刑2 月、2 月又15日、1 年4
    月、3 月、6 月、5 月、3 月又15日、4 月，併定應執行有
    期徒刑3 年4 月確定，於97年7 月11日因假釋付保護管束期
    滿未經撤銷，視為執行完畢，有臺灣高等法院被告前案紀錄
    表在卷可稽。茲被告受徒刑之執行完畢，5 年以內故意再犯
    有期徒刑以上之罪，均為累犯，應依刑法第47條第1 項規定
    ，各加重其刑。其所犯施用第一級毒品及施用第二級毒品二
    罪間，犯意各別，行為互殊，應分論併罰。爰審酌被告前因
    施用毒品案件，經觀察、勒戒、強制戒治及執行有期徒刑，
    仍未戒絕，繼續施用毒品海洛因及甲基安非他命，顯見其一
    再沈溺於毒品，不能自拔，及犯後坦承犯行等一切情狀，各
    量處如主文所示之刑，併定其應執行之刑。扣案之第一級毒
    品海洛因（2 包，合計驗餘淨重0.12公克），屬查獲之毒品
    ，不問屬於犯人與否，依毒品危害防制條例第18條第1 項前
    段，宣告沒收銷燬之。
據上論斷，應依刑事訴訟法第273 條之1 第1 項、第284 條之1
、第299 條第1 項前段，毒品危害防制條例第10條第1 項、第2
項、第18條第1 項前段，刑法第11條前段、第47條第1 項、第51
條第5 款，判決如主文。
本案經檢察官乙○○到庭執行職務
中    華    民    國    99    年    1     月    20    日
                  刑事第十二庭  法  官  柯志民
上正本證明與原本無異。
如不服本判決，應於收送達後10日內向本院提出上訴書狀（應敘
述具體理由並附繕本）。
上訴書狀如未敘述理由，應於上訴期間屆滿後20日內補提理由書
於本院。
                                書記官  賴亮蓉
中    華    民    國    99    年    1     月    20    日
附錄本案論罪科刑法條全文：
毒品危害防制條例第10條
施用第一級毒品者，處六月以上五年以下有期徒刑。
施用第二級毒品者，處三年以下有期徒刑。

司法院資訊處製作；財團法人民間司法改革基金會備份。
